TRINH THI PHƯỢNG

Nghiên cứu viên nghiên cứu sản phẩm



Thông tin cá nhân

Ngày sinh 10/01/1996

Giới tính Nữ

Địa chỉ Đường Kim Ngưu, quận Hai Bà

Trưng, Hà Nội.

Tình trạng hôn nhân

Độc thân

Điện thoại 039 337 3410

Email phuongtrinhpharma@gmail.com

Mục tiêu nghề nghiệp

Mục tiêu ngắn hạn: Được làm việc ở vị trí Nghiên cứu phát triển sản phẩm để có thể học hỏi, tích lũy nhiều hơn kinh nghiệm về nghiên cứu dược phẩm và các quy trình trước khi đưa sản phẩm ra thị trường.

- **Mục tiêu dài hạn**: Là một nhân viên sáng tạo, có kiến thức chuyên môn và kỹ năng làm việc vững vàng, có giá trị, đồng thời được công ty và đồng nghiệp tin tưởng.

Kinh nghiệm

Nghiên cứu phân lập hợp chất tự nhiên (từ 04/2018-05/2019): Tại phòng Nghiên cứu hợp chất tự nhiên, trường Đại học Y Dược Huế.

- Nghiên cứu các đặc điểm thực vật: đặc điểm hình thái, vi phẫu, soi bột.
- Phân lập hợp chất tự nhiên sử dụng các loại cột sắc ký và HPLC điều chế.

Thành viên câu lạc bộ Sinh viên Dược lâm sàng (từ 09/2017-01/2019)

- Soạn thảo chuyên đề sinh hoạt của câu lạc bộ, định kỳ 1 lần/tuần.
- Tham gia dịch các bài báo Tiếng Anh và cập nhật thông tin thuốc.
- Tham gia các hoạt động khác của câu lạc bộ.

Nhân viên part-time, gia sư

Học vấn

Dược sĩ đại học trường Đại học Y dược Huế

Khóa học: 2014-2019

Học lực: Giỏi

Giải thưởng: Học bống Dạ hương năm 2015 và 2016

Hoạt động và kỹ năng

Hoạt động

- Thành viên câu lạc bộ Sinh viên Dược lâm sàng, Đội tình nguyện vì bệnh nhân, câu lạc bộ Vovinam trường Đại học Y Dược Huế.
- Cộng tác viên chương trình tháng 5 đo huyết áp MMM 2018

Kỹ năng

- Tiếng Anh: Đọc, dịch các tài liệu bằng tiếng Anh, giao tiếp cơ bản với người nước ngoài.
- Tin học: MOS Excel 2016 và sử dụng thành thạo Microsoft Office (Word, Excel, Powerpoint).
- Kỹ năng làm việc nhóm, làm việc độc lập.
- Kỹ năng thuyết trình.
- Kỹ năng tìm kiếm thông tin
- Chịu được áp lực cao của công việc.